臺灣新竹地方法院民事判決　　　　　　　 94年度訴字第570號
原　　　告　陽信商業銀行股份有限公司
法定代理人　丙○○
訴訟代理人　甲○○
被　　　告　乙○○
　　　　　　　　　　　2號
　　　　　　戊○○
兼上一人訴
訟代理人　　丁○○
上列當事人間請求返還消費借貸款事件，本院於民國94年12月21
日辯論終結，判決如下：
    主  文
被告應連帶給付原告新臺幣壹佰玖拾肆萬仟零伍元，及自民國
九十三年十月二十七日起至清償日止，按年息百分之八點三五計
算之利息，暨自民國九十三年十月二十七日起至清償日止，另按
上開利率百分之二十計算之違約金。
訴訟費用由被告連帶負擔。
    事  實
甲、原告方面：
一、聲明：求為判決如主文所示。
二、陳述：被告乙○○於民國87年6 月25日邀同被告丁○○、戊○○為連帶保證人，向原告借款新臺幣(下同)550萬元(下稱
    ：系爭借款)，約定借款時間自87年6月25日起至94年6 月25
    日止，借款利率按原告銀行基本放款利率減碼年息百分之0.
    2 計算，隨原告銀行基本放款利率而調整，以一個月為一期
    ，依20年年金法分240期，按期平均攤還本息，餘額於7年屆
    滿到期時一次清償本金及利息，且任何一宗債務不依約清償
    本金時即視為全部到期，借款人及連帶保證人應即連帶為全
    數清償，並自遲延之日起，除按約定利率計算利息外，逾期
    在6個月以內者，另按上開利率百分之10，逾期超過6個月之
    部分，則按上開利率百分之20計算違約金，詎被告乙○○自
    90年6 月25日起即未依約按期繳款，本件借款視為全部到期
    ，乃經原告向臺灣臺北地方法院(下稱：臺北地院)聲請拍賣
    被告乙○○所有供為系爭借款擔保坐落在臺北市○○○路 ○
    段50號15樓房地，惟該房地經拍定金額535 萬元後，扣繳原
    告所繳納之執行費48,178元、系爭借款本金3,205,121 元，
    及自90年6月25日起至93年10月26日止，按年息百分之8.8計
    算之利息1,514,254元，暨自90年7月26日起至91年1 月25日
    止，按年息百分之0.88計算之違約金，及自91年1 月26日起
    至93年10月26日止，按年息百分之1.76計算之違約金合計27
    2,318 元外，尚不足抵償被告積欠原告之全部債務，現被告
    尚積欠原告本金1,943,005 元，及自93年10月27日起至清償
    日止，並以該日基本放款利率年息百分之8.55減碼年息百分
    之0.2等於百分之8.35 計算之利息，且因被告未按期攤繳利
    息迄今已逾6 個月以上，違約金應自93年10月27日起至清償
    日止，按上開利率百分之20計算，為此依消費借貸及連帶保
    證之法律關係提起本訴，請求被告連帶給付原告如主文所示
    之借款本金、利息及違約金。
三、證據：提出借據一份、授信約定書三份、抵押權設定契約書
    及其他約定事項一份、臺灣金融資產服務股份有限公司93年
    11月21日93北金拍字第216 號函所附分配表一件及基本放款
    利率變動表一份為證。
乙、被告丁○○及戊○○方面：
一、聲明：
  (一)原告之訴駁回。
  (二)訴訟費用由原告負擔。
二、陳述：
    被告丁○○前從事藝術教學、孔子塑像等工作，惟自政黨輪
    替以後，工作機會減少，而其原出資買受坐落在臺北市○○○路○ 段50號15樓房地，係作為其與妻子乙○○結婚多年之
    紀念，惟上開房地初遭到訴外人鄭綿綿拖延施工十幾年，而
    其出資買受系爭房地20.38坪，1坪接近30萬元，即向原告申
    請貸款550 萬元，期間被告丁○○仍有承接一些藝術工程，
    而上開房地所獲取之租金都經被告清償予原告，被告認原告
    因等其繳不出利息時，再來聲請拍賣上開房地較為合理，現
    希望以分期方式清償本件尚積欠原告之債務。
丙、被告乙○○方面：
    被告乙○○未於最後言詞辯論期日到場，惟據其前到庭陳述
    略稱：
    被告認上開房地經原告拍賣受償後，怎麼可能還積欠原告高
    達本金1,943,005元之債務。
丁、本院依職權向臺北地院調閱93年度執字第22404 號民事執行
    卷宗(內含93年度北金拍字第216號卷)全卷。
    理  由
甲、程序方面：
    本件被告乙○○經合法通知，未於最後言詞辯論期日到場，
    核無民事訴訟法第386 條各款所列情形，爰依原告聲請，由
    其一造辯論而為判決。
乙、得心證之理由：
一、本件原告主張之前開事實，已據其提出借據一份、授信約定
    書三份、抵押權設定契約書及其他約定事項一份、臺灣金融
    資產服務股份有限公司93年11月21日93北金拍字第216 號函
    所附分配表一件及基本放款利率變動表一份為證，核屬相符
    ，足見原告主張之上開事實，要非無據。至被告雖辯稱原告
    因等其繳不出利息時，再來聲請拍賣上開房地較為合理乙節
    ，惟被告於87年6月25日向原告借款550萬元後，自88年2 月
    25日起即未按期繳納本息，乃經原告向臺北地院聲請拍賣被
    告乙○○所有之上開房地，此有臺北地院88年度拍字第1631
    號民事裁定一紙附於該院93年度執字第22404 號執行卷可稽
    ，則原告主張依兩造於借款時約定借款人只要一期不依約清
    償本金，債務視為全部到期，其自得聲請拍賣上開房地以資
    受償，即無不當。又被告乙○○所有上開房地，嗣經拍定金
    額為535萬元，經扣繳土地增值稅306,854元，及其他假扣押
    債權人新竹國際商業銀行股份有限公司執行費用3,275 元後
    ，原告僅獲償執行費48,178元、系爭借款本金3,205,121 元
    ，自90年6月25日起至93年10月26日止，按年息百分之8.8計
    算之利息1,514,254元，及自90年7月26日起至91年1 月25日
    止，按年息百分之0.88計算之違約金，暨自91年1 月26日起
    至93年10月26日止，按年息百分之1.76計算之違約金合計27
    2,318 元，亦有原告提出臺灣金融資產服務股份有限公司於
    拍賣上開房地後於93年11月21日以93北金拍字第216 號函作
    成之分配表一件附卷可稽，而該分配表亦合法送達予被告乙○○收受在案，亦經本院依職權向臺北地院調閱93年度執字
    第22404號民事執行卷宗(內含93年度北金拍字第216號卷)全
    卷核閱無訛，是被告乙○○苟認分配表所載原告應受償之借
    款本金、利息或違約金數額，與其實際未清償予原告之借款
    情形不符，而認原告有多受清償之事，衡之常情，其應無不
    於當時即對該分配表聲明異議，是被告乙○○現主張上開房
    地經原告拍賣受償後，不可能還積欠原告高達本金1,943,00
    5 元之債務，既未提出任何有利於己之證據資料以供本院審
    酌，即難僅據其所述，採為對其有利之認定。從而，原告主
    張被告向其借款後扣除上開分配表所載其獲償之借款本金、
    利息及違約金後，尚積欠原告借款本金1,943,005 元，及自
    93年10月27日起，並以該日基本放款利率年息百分之8.55減
    碼年息百分之0.2 等於百分之8.35計算之利息，及自93年10
    月27日起至清償日止，按上開利率百分之20計算之違約金，
    洵屬有據。
二、從而，原告基於消費借貸及連帶保證之法律關係，訴請借款
    人被告乙○○及連帶保證人被告丁○○、戊○○連帶給付本
    件借款尚積欠之本金1,943,005元，及自93年10月27 日起至
    清償日止，按年息百分之8.35計算之利息，暨自93年10月27
    日起至清償日止，按上開利率百分之20計算之違約金，於法
    有據，應予准許。
據上論結：本件原告之訴為有理由，依民事訴訟法第385條第1項
前段、第85條第2項，判決如主文。
中　　華　　民　　國　　94　　年　　12　　月　　30　　日
                  民事第二庭    法　官　王佳惠
以上正本係照原本作成。
如對本判決上訴，須於判決送達後20日內向本院提出上訴狀。
中　　華　　民　　國　　94　　年　　12　　月　　30　　日
                                書記官　林淑瑜
